【裁判字號】    95,破,32
【裁判日期】    950620
【裁判案由】    宣告破產
【裁判全文】
臺灣高雄地方法院民事裁定                95年度破字第32號
聲  請  人  甲○○
上列當事人聲請宣告破產事件，本院裁定如下：
    主  文
聲請駁回。
聲請程序費用由聲請人負擔。
    理  由
一、本件聲請意旨略以：伊因受家庭因素而積欠復華銀行、日盛
    銀行、香港上海匯豐銀行、大眾銀行等債務計新台幣（下同
    ）2,580,000 元，伊實已無力償付上開鉅額借款之本息，而
    伊尚存有現金260,000 元、及民國80年出產之福特天王星中
    古汽車一輛，可供構成破產財團，為此爰依破產法之規定，
    檢具聲請人資產明細表、債權人清冊、負債表等件聲請宣告
    破產等語。
二、按「破產人及其家屬之必要生活費及喪葬費，視為財團費用
    。」、「財團費用及財團債務，應先於破產債權，隨時由破
    產人依破產法之規定清償之。」、「破產宣告後，如破產財
    團之財產不敷清償財團費用及財團債務時，法院因破產管理
    人之聲請，應以裁定宣告破產終止。」，破產法第95條第2
    項、第97條、第148 條分別定有明文。又破產固係對於債務
    人不能清償債務者宣告之，但法院依破產法第63條第2 項，
    就破產之聲請得依職權為必要之調查，若債務人確係毫無財
    產，則破產財團即不能構成，至若破產財團雖勉可組成，然
    其破產財團之財產尚不足清償破產程序之費用，自無法清償
    破產債權，參酌前開條文規定之意旨，即無進行破產程序之
    必要，而應駁回破產之聲請（最高法院86年台抗字第479 號
    裁定意旨參照）。
三、經查：本件聲請人積欠債務2,580,000 元，且積欠牌照稅71
    20元、燃料稅4800元、及所得稅12,080元，其名下資產僅有
    1991年份汽車1 部，此有稅務電子閘門查詢表、交通部公路
    總局高雄區監理所、臺灣省南區國稅局高雄縣分局函一份，
    而聲請人主張其有現金資產260,000 元，然未提出任何證據
    ，經本院於94年4 月28日函請補正後，始提出聲請人土地銀
    行存摺影本一份，且觀上開土地銀行存摺影本，於95年3 月
    6 日開戶後至同年4 月間，戶頭內現金餘款幾僅有1 、2 百
    元，而於本院命補正後之95年5 月8 日始由梁師安匯款入26
    0,000 元，而使總存款金額達260,287 元，倘聲請人果有此
    260,000 元現金，何以於本院命補正後，始由他人匯款入其
    帳戶，是上開260,000 元是否確屬聲請人之現金資產已有可
    疑，況縱認聲請人確有上開260,287 元之現金資產及中古汽
    車一部，然破產程序需召開債權人會議、出售資產、分配破
    產財團等，通常1 年仍無法終結，則以最低之破產處理期間
    1 年計，此期間聲請人應支出之生活費用，依行政院主計處
    91年度平均每人民間消費支出調查即已達266,372 元，更遑
    論現今於物價波動後，每人之平均消費支出更應遠逾上開數
    額，，則聲請人之上開財產，經扣除積欠稅額24,008元，及
    依目前破產實務，破產管理人之最低報酬40,000元，及上開
    生活費用後，已無餘額可供構成破產財團，自無法清償破產
    債權，揆諸首開說明及破產法第148 條意旨，聲請人聲請宣
    告破產即無實益，自應予以駁回。
四、依破產法第5條、民事訴訟法第95條、第78條裁定如主文。
中    華    民    國    95    年    6     月    20   日
                  民事鳳山分庭    法  官  陳億芳
上為正本係照原本作成。
如對本裁定抗告須於裁定送達後10日內向本院提出抗告狀。
中    華    民    國    95    年    6     月    20   日
                                  書記官  李文廣


司法院資訊處製作；財團法人民間司法改革基金會備份。
